# Jean Dev De La Pointe

Développeur Web senior : Expertise Front-End, enthousiasme et curiosité au service de l'innovation.

## A propos de moi

Technicien expérimenté, passionné par l'univers ICT et son évolution croissante, j'ambitionne de mettre mes compétences au service d'une entreprise à la culture innovante, enthousiaste et audacieuse. Grâce à un parcours de formation approfondie et à une somme d'expériences professionnelles performante, je suis devenu expert dans la conception et l'adaptation de sites et d'applications web.

# **Expériences Professionnelles**

#### 2017 : aujourd'hui : Hello Watt/Paris – Développeur Front-End senior

- Optimisation des fonctionnalités de la plateforme web
- Vision globale des objectifs d'accessibilité, d'attractivité, de référencement, d'ergonomie et de légitimité
- Anticipation et proactivité en matière de stratégie web corporate
- Création d'outils IT intégrés dans la communication et dans la gestion RH internes
- Veille et validation du code pour garantir la compatibilité et la sécurité des navigateurs, serveurs et systèmes d'exploitation

#### 2013-2017: Feel and Clic/Paris - Développeur Front-End

- Spécialisation dans l'ergonomie et la qualité de la navigation des sites web clients
- Expertise en webdesign, vision stratégique de la communication web
- Analyse des interfaces et propositions d'amélioration
- Adaptation et optimisation de sites et applications web existants
- Conception et implémentation d'interfaces web performantes
- Focus sur la portabilité et l'accessibilité sur tous les supports

#### 2011-2013: 360 Webmarketing/Paris - Développeur Full Stack

- Fonction généraliste dans la conception et le développement de sites web
- Élaboration de projets au sein d'une équipe pluridisciplinaire en web marketing
- Création de concepts web personnalisés et sur-mesure
- Implémentation de sites web responsive, optimisés pour l'univers mobile
- Contacts clients, analyse et traduction IT des besoins
- Planification de projets et planning éditoriaux

#### **Formation**

- 2011-2012 : LP Développeur Web et Multimédia Université de Cergy-Pontoise – Paris
- 2009-2011: DUT en Informatique BAC+2 IUT d'Orsay Paris



#### **Contact**

- +336 01 02 03 04
- Marseille, France
- linkedin.com/votre-profil

## Compétences

- Langages de programmation : HTML, CSS, JS, PHP, Ruby, Python, C++
- Webdesign et spécialisation dans l'ergonomie des interfaces
- Webmarketing et notoriété en ligne
- Planification et gestion de projet
- Principes du SEO (référencement naturel)

# Qualités

- Fiable et rigoureux
- Réactif et toujours à la pointe des dernières technologies
- · Enthousiaste et curieux
- Team player
- Orienté solutions

#### Centres d'intérêt

- Globe-trotter amateur de découvertes
- Passionné par les langues étrangères